臺灣高等法院臺南分院刑事判決
　　　　　　　　　　　　　　　　 94年度上訴字第627號　Ａ
上　訴　人
即　被　告　甲○○
上列上訴人因違反毒品危害防制條例案件，不服臺灣臺南地方法
院94年度訴字第445號中華民國94年5月20日第一審判決（起訴案
號：臺灣臺南地方法院檢察署94年度毒偵字第687號），提起上
訴，本院判決如下：
    主  文
上訴駁回。
    事  實
一、甲○○曾因違反肅清煙毒條例案件，經臺灣臺南地方法院以
    80年度訴字第1800號判處有期徒刑三年四月確定；又因違反
    肅清煙毒條例案件，經同法院以81年度訴字第1869號判處有
    期徒刑三年六月確定，兩案接續執行，嗣後獲准假釋出監，
    於民國88年4月12日假釋期滿未經撤銷而執行完畢。又前因
    施用第一級毒品案件，經原審法院於90年3月14日，以90年
    度毒聲字第554號裁定令入制戒治處所施以強制戒治一年，
    復經該院於90年8月27日，以90年度毒聲字第1824號裁定停
    止戒治，所餘期間交付保護管束，於91年3月7日期滿而為不
    起訴處分確定；又於91年年底因施用毒品案件，經同法院裁
    定予以強制戒治，嗣於92年9月9日以92年度毒聲字第1521號
    裁定停止戒治，所餘期間付保護管束，於92年12月21日保護
    管束期滿而執行完畢，刑事部分並經同法院以92年度訴字第
    167號判處有期徒刑十月確定。詎甲○○猶未戒除毒癮，不
    知悔改，於五年內又基於施用第一級毒品之概括犯意，連續
    自93年2月下旬某日起至同年3月10日止，在臺南市○○街一
    二七巷十一號住處，以將第一級毒品海洛因摻入香煙吸食之
    方式，施用毒品海洛因多次。嗣於93年3月11日上午十一時
    三十分許，因另案為警緝獲，並經其同意採尿送驗後，結果
    呈嗎啡陽性反應，而查知上情。
二、案經臺南市警察局第二分局報請臺灣臺南地方法院檢察署檢
    察官偵查起訴。
    理  由
一、前揭犯罪事實，迭據上訴人即被告甲○○於原審及本院審理
    時為認罪之答辯（原審卷第22頁、第23頁至第26頁；本院卷
    第24頁至第26頁）。而被告於93年3月11日為警查獲時，經
    警方採尿送驗結果，確均呈嗎啡陽性反應，有臺南市警察局
    第二分局偵辦毒品危害防制條例案件送驗尿液年籍對照表、
    臺南市衛生局93年5月21日（煙）南市衛驗字第930449號尿
    液檢驗成績書各乙紙在卷可稽（警卷），足認被告自白與事
    實相符，應可採信。又被告前因二次施用毒品案件：第一次
    經法院裁定送觀察、勒戒後，認有繼續施用毒品之傾向而裁
    定強制戒治，期滿而經不起訴處分確定；又再因施用毒品案
    件，經同法院裁定予以強制戒治，於92年9月9日停止戒治付
    保護管束，於92年12月21日保護管束期滿而執行完畢乙情，
    有法務部全國檢察官線上查詢刑案人犯在監所最新資料報表
    、臺灣高等法院被告全國前案紀錄表各乙紙在卷可佐，是被
    告於五年內再犯施用第一級毒品罪之事證明確，應依法論科
    。
二、查海洛因依其成癮性、濫用性及對社會危害性之程度，已為
    毒品危害防制條例第二條第二項第一款列為第一級毒品。核
    被告所為，係犯毒品危害防制條例第十條第一項之施用第一
    級毒品罪。又被告施用時非法持有第一級毒品海洛因之低度
    行為，已為其施用之高度行為所吸收，不另論罪。被告先後
    多次施用第一級毒品海洛因之犯行，時間緊接，方法相同，
    觸犯構成要件相同之罪名，顯係基於概括犯意反覆為之，為
    連續犯，應依刑法第五十六條規定，論以一罪並加重其刑。
    又被告有如事實欄所述之科刑及執行紀錄，有臺灣高等法院
　　被告全國前案紀錄表可按，其於有期徒刑執行完畢後，五年
  　內再犯有期徒刑以上之罪，為累犯，應法加重其刑，並依刑
    法第七十條規定，遞加重其刑。
三、原審以被告罪証明確，因予適用毒品危害防制條例第10條第
    一項、刑法第11條前段、第56條、第47條規定，審酌被告施
    用毒品之犯行，在性質上乃屬對自我身心健康之自戕行為，
    尚未嚴重破壞社會秩序、侵害他人權益，然其前因施用毒品
    經送觀察勒戒及強制戒治後，猶不思戒絕革除惡習，再為本
    件犯罪，顯未因前所受之觀察勒戒及強制戒治處分而記取教
    訓，及被告犯後坦承犯行等一切情狀，量處有期徒刑一年，
    以示懲儆。本院經核認事用法俱無不合，量刑亦稱妥適，被
    告上訴意旨以判刑太重，指摘原判決不當，並無可取，為無
    理由，應予駁回。
據上論結，應依刑事訴訟法第368條，判決如主文。
本案經檢察官吳忠賢到庭執行職務。
中　　華　　民　　國　　94　　年　　8 　　月　　9 　　日
                  刑事第五庭    審判長法　官　楊明章
                                      法　官　顏基典
                                      法　官　沈揚仁
以上正本證明與原本無異。
如不服本判決，應於收受本判決後十日內向本院提出上訴書狀。
其未敘述上訴理由者並得於提起上訴後十日內向本院補提理由書
狀（均須按他造當事人之人數附繕本）「切勿逕送上級法院」。
　　　　　　　　　　　　　　　　　　　書記官　李梅菊
中　　華　　民　　國　　94　　年　　8 　　月　　10　　日
附錄法條：
毒品危害防制條例第10條第1項：
施用第一級毒品者，處6月以上5年以下有期徒刑。
